【裁判字號】    98,訴,291
【裁判日期】    980713
【裁判案由】    毒品危害防制條例
【裁判全文】
臺灣宜蘭地方法院刑事判決               98年度訴字第291號
公  訴  人  臺灣宜蘭地方法院檢察署檢察官
被      告  甲○○
                    現另案
上列被告因毒品危害防制條例案件，經檢察官提起公訴（98年度
毒偵字第180號），被告就被訴事實為有罪之陳述，經告知簡式
審判程序之旨，並聽取被告之意見後，本院合議庭裁定由受命法
官獨任逕依簡式審判程序判決如下：
    主  文
甲○○施用第一級毒品，累犯，處有期徒刑捌月，扣案之第一級
毒品海洛因捌包沒收銷燬。又施用第二級毒品，累犯，處有期徒
刑伍月，扣案之第二級毒品甲基安非他命拾參小包沒收銷燬，及
扣案之吸食器壹組、提撥器壹支及電子磅秤壹組，均沒收。應執
行有期徒刑壹年，扣案之第一級毒品海洛因捌包及第二級毒品甲
基安非他命拾參小包，均沒收銷燬，及扣案之吸食器壹組、提撥
器壹支及電子磅秤壹組，均沒收。
    事  實
一、甲○○前因施用毒品案件，經法院裁定送執行觀察、勒戒後
    ，因認無繼續施用毒品傾向，由臺灣宜蘭地方法院檢察署檢
    察官於民國88年10月18日以88年度毒偵字第224、244、88年
    度毒偵緝字第33號為不起訴處分確定。於觀察勒戒執行完畢
    後5年內，復因施用毒品案件，再經法院裁定送執行觀察、
    勒戒後，仍認無繼續施用毒品傾向，再經臺灣宜蘭地方法院
    檢察署檢察官於89年12月27日以89年度毒偵字379號為不起
    訴處分確定；又因竊盜等案件，經臺灣宜蘭地方法院91年度
    聲字第576號裁定應執行有期徒刑4年8月確定，於民國95年9
    月12日假釋出監，96年12月4日假釋期滿未經撤銷而執行完
    畢。嗣又因施用毒品案件，經臺灣宜蘭地方法院檢察署檢察
    官以97年度毒偵字第516、840、889號提起公訴，並經臺灣
    宜蘭地方法院98年度訴字第167號判處有期徒刑1年2月，於
    98年6月1日確定；詎仍不知悛悔，又基於施用第1級毒品海
    洛因及第2級毒品甲基安非他命（起訴書誤載為安非他命）
    之犯意，於98年2月7日下午17時許，在宜蘭縣冬山鄉○○路
    2號旁工寮內，將海洛因摻入香菸內及以吸食器施用甲基安
    非他命之方式分別施用海洛因及甲基安非他命各1次。嗣於
    98年2月7日下午17時30分許，為警持搜索票在宜蘭縣冬山鄉
    ○○路2號旁工寮內當場查獲第1級毒品海洛因8包、第2級毒
    品甲基安非他命13小包，及甲○○所有用供吸食甲基安非他
    命之吸食器1組、提撥器1支及秤量甲基安非他命之電子磅秤
    1組，並經警採尿送驗後結果呈海洛代謝後之鴉片類嗎啡及
    甲基安非他命類陽性反應，始悉上情。
二、案經宜蘭縣政府警察局羅東分局報告臺灣宜蘭地方法院檢察
    署檢察官偵查起訴。
    理  由
一、訊據被告甲○○對於上揭犯罪事實坦承不諱，且被告於98年
    2月7日18時40分許，經警採集其尿液送驗結果，確呈鴉片類
    之嗎啡及甲基安非他命類藥物陽性反應，此有犯罪嫌疑人尿
    液採驗作業管制紀錄、慈濟大學濫用藥物檢驗中心檢驗總表
    各1紙在卷可參。被告之自白顯與事實相符，堪予採憑，復
    有當場查獲之第1級毒品海洛因8包、第2級毒品甲基安非他
    命13小包，及被告所有用供吸食甲基安非他命之吸食器1組
    、提撥器1支及秤量甲基安非他命之電子磅秤1組可資佐證。
    又被告前因施用毒品案件，經法院裁定送執行觀察、勒戒後
    ，因認無繼續施用毒品傾向，由臺灣宜蘭地方法院檢察署檢
    察官於民國88年10月18日以88年度毒偵字第224、244、88年
    度毒偵緝字第33號為不起訴處分確定。於觀察勒戒執行完畢
    後5年內，復因施用毒品案件，再經法院裁定送執行觀察、
    勒戒後，仍認無繼續施用毒品傾向，再經臺灣宜蘭地方法院
    檢察署檢察官於89年12月27日以89年度毒偵字379號為不起
    訴處分確定。嗣又因施用毒品案件，經臺灣宜蘭地方法院檢
    察署檢察官以97年度毒偵字第516、840、889號提起公訴，
    並經臺灣宜蘭地方法院98年度訴字第167號判處有期徒刑1年
    2月，於98年6月1日確定，有臺灣高等法院被告前案紀錄表
    附卷足稽。被告於五年內再犯毒品危害防制條例第10條之前
    揭施用第1級、第2級毒品之犯行，應均堪以認定。
二、核被告所為，係犯毒品危害防制條例第10條第1、2項之施用
    第1、2級毒品罪。被告持有第1、2級毒品之低度行為，分別
    為其施用第1、2級毒品之高度行為所吸收，均不另論罪。被
    告所犯上開二罪名，犯意各別，罪名互異，應予分論併罰。
    查被告前曾因竊盜等案件，經臺灣宜蘭地方法院91年度聲字
    第576號裁定應執行有期徒刑4年8月確定，於95年9月12日假
    釋出監，96年12月4日假釋期滿未經撤銷而執行完畢，有台
    灣高等法院被告前案紀錄表附卷足稽，其於受有期徒刑執行
    完畢後5年內故意再犯有期徒刑以上之上開二罪名，均為累
    犯，應均依法加重其刑。爰審酌被告之品行，屢次施用第一
    、二毒品不知悛悔之犯罪動機、目的、手段及其施用毒品戕
    害身心健康，對國家社會所生之危害，及其犯罪後坦承犯行
    態度良好等一切情狀，分別量處如主文所示之刑，併定其應
    執行之刑。扣案之第1級毒品海洛因8包、第2級毒品甲基安
    非他命13小包，經被告施用後尿液分別呈海洛因代謝後之鴉
    片類嗎啡陽性反應及甲基安非他命類之陽性反應，足見上開
    扣案物均係查獲之毒品，應均依法併予宣告沒收銷燬之；另
    扣案之吸食器1組、提撥器1支及秤量甲基安非他命之電子磅
    秤1組，均係被告所有供施用第2級毒品甲基安非他命所用之
    物，業據被告供明在卷，應均依刑法第38條第1項第2款併予
    宣告沒收之。至其餘扣案之分裝袋420個及行動電話2支，被
    告否認與其施用毒品有關，復無證據足證與被告施用毒品有
    關，爰不予宣告沒收，併予明。
據上論斷，應依刑事訴訟法第299條第1項前段、第273條之1第1
項，毒品危害防制條例第10條第1項、第2項、第18條第1項前段
，刑法第11條前段、第47條第1項、第51條第5款、第38條第1項
第2款，判決如主文。
本案經檢察官黃正綱到庭執行職務。
中    華    民    國    98    年    7     月    13    日
                  刑事第二庭法  官  黃永勝
以上正本證明與原本無異。
如不服本判決應於收受送達後十日內向本院提出上訴書狀，並應
敘述具體理由；其未敘述上述理由者，應於上訴期間屆滿後二十
日內向本院補提理由書(均須按他造當事人之人數附繕本)「切勿
逕送上級法院」。
                            書記官  陳淑宜
中    華    民    國    98    年    7     月    13    日
附錄本案論罪科刑法條全文：
毒品危害防制條例第10條
施用第一級毒品者，處 6 月以上 5 年以下有期徒刑。
施用第二級毒品者，處 3 年以下有期徒刑。


司法院資訊處製作；財團法人民間司法改革基金會備份。
